臺灣高等法院刑事裁定
109年度聲再字第87號
再審聲請人 
即受判決人  趙宥恩


選任辯護人  張進豐律師
            郝宜臻律師                    
上列再審聲請人因恐嚇取財等案件，對於本院於中華民國108年3
月7日所為107年度上訴字第3046號第二審確定判決（原審案號：
臺灣桃園地方法院105年度訴字第410號，起訴案號：臺灣桃園地
方檢察署104年度偵字第10579、11559號、105年度偵字第4948號
），聲請再審，本院裁定如下：
    主  文
再審及停止刑罰執行之聲請均駁回。 
    理  由
一、聲請意旨略以：
    本案於確定判決後不久，聲請人即受判決人甲○○（下稱聲請
    人）已與被害人魏○銘於民國108年4月10日達成和解，並簽
    立和解書，則此和解書即係未經法院實質判斷之新證據，乃
    屬刑法第57條第10款所規定犯罪後之態度重要量刑因素，與
    先前之證據綜合判斷，已足生影響於原確定判決之量刑；另
    原確定判決對於聲請人無前科及家中仍有高齡父母及未成年
    子女需由聲請人一人獨自扶養，如入監執行，家中經濟無人
    負擔，且聲請人有正當工作，應無再犯之虞等情，漏未審酌
    緩刑之適用。綜上，依刑事訴訟法第420條第1項第6款、第3
    項及第421條之規定聲請再審及聲請停止執行。
二、按有罪之判決確定後，因發現新事實或新證據，單獨或與先
    前之證據綜合判斷，足認受有罪判決之人應受無罪、免訴、
    免刑或輕於原判決所認罪名之判決者，為受判決人之利益，
    得聲請再審，而新事實或新證據，指判決確定前已存在或成
    立而未及調查斟酌，及判決確定後始存在或成立之事實、證
    據，刑事訴訟法第420條第1項第6款、第3項定有明文。但從
    反面言，若聲請再審之人，所提出或主張的新事實、新證據
    方法或新證明方式，無論單獨或與其他先前卷存的證據資料
    ，綜合觀察、判斷，無從在客觀上形成令人足以推翻原確定
    判決所確認的事實，或鬆動其事實認定的重要基礎，亦即於
    確定判決的結果根本不生影響，無所謂應受無罪、免訴、免
    刑或輕於原判決所認罪名的情形存在，自不能遽行准許開啟
    再審之門，而破壞了判決的安定性。又上開規定所稱「應受
    輕於原判決所認罪名之判決」者，係指「應受較輕罪名之判
    決」而言，至宣告刑是否因和解而有影響，乃量刑事項，並
    非刑事訴訟法第420條第1項第6款所謂輕於原判決所認「罪
    名」之範疇。又同法第421條關於不得上訴於第三審法院之
    案件，就足以影響判決之重要證據漏未審酌，得聲請再審之
    規定，其中「重要證據」之法文和上揭新事證之規範文字不
    同，但涵義其實無異，應為相同之解釋（最高法院56年度台
    抗第102號判決、104年度台抗字第125號裁定、107年度台抗
    字第336號裁定意旨參照）。
三、經查：
　㈠聲請人因與他人共同犯傷害、剝奪他人行動自由與恐嚇取財
    罪，前經臺灣桃園地方法院以105年度訴字第410號審理後，
    認屬想像競合犯，從一重之恐嚇取財罪處斷，而於107年7月
    6日判處有期徒刑8月，聲請人不服提起上訴，經本院於108
    年3月7日以107年度上訴字第3046號判決上訴駁回，聲請人
    不服再提起上訴，經最高法院於109年2月6日以109年度台上
    字第201號判決上訴駁回而確定，有本院及最高法院上開判
    決，及本院被告前案紀錄表在卷足參。茲聲請人以其與被害
    人魏○銘於108年4月10日達成和解時所簽立之和解書為據（
    參本院卷第57頁），提起本件再審，對照前開各審審理及判
    決時間，該和解書顯係在前開本院判決後、最高法院判決前
    所為，即屬判決確定前已存在之證據，聲請意旨認係判決確
    定後所存在，尚有誤會，先予敘明。
  ㈡再審聲請人對於原確定判決認定之犯罪事實部分並不爭執，
    而係對於原確定判決之量刑及未宣告緩刑之部分認有審酌失
    當之情形。惟按刑之量定及是否諭知緩刑，法院應依職權為
    之，於科刑時固應注意刑法第57條規定之事項審酌一切情狀
    ，而為法定刑範圍內衡量刑度，犯罪後與被害人達成和解，
    賠償被害人之損失，固亦為審酌刑度之參考，倘已在法定刑
    度內為量刑之斟酌，縱未因考量和解而量刑，亦不能指為違
    法。查聲請人固提出與被害人之和解書，而指摘原確定判決
    未予審酌，致量刑過重，或未宣告緩刑云云，惟再審聲請人
    與被害人間和解情形，僅屬犯罪後態度之量刑事項，至多僅
    影響宣告刑輕重，並未涉及本案恐嚇取財等事實之認定，即
    無法使之更為無罪、或免訴、或輕於原確定判決所認定「罪
    名」，即難認足以影響法院判決之結果，揆諸上開說明，自
    不能據為刑事訴訟法第420條第1項第6款、第421條規定之再
    審事由。
  ㈢又依前開說明，法院是否認被告所諭知之刑度，以暫不執行
    為適當，非屬再審之救濟範疇，再審聲請人以家庭經濟生活
    狀況，認原審漏未審酌緩刑事項，亦與聲請再審之要件無涉
    ，聲請人執此指摘，認屬無據，殊難憑採。
四、綜上所述，上開再審聲請人聲請意旨所述及所提之證據，均
    核與刑事訴訟法第420條第1項第6款、第421條規定不符，再
    審之聲請為無理由，應予駁回，其停止執行之聲請，失所附
    麗，應併駁回之。
據上論斷，應依刑事訴訟法第434條第1項，裁定如主文。
中　　華　　民　　國　　109 　年　　4 　　月　　21　　日
                  刑事第二十一庭審判長法　官  許宗和
                                      法　官  章曉文
                                      法　官  黃玉婷
以上正本證明與原本無異。
如不服本裁定，應於裁定送達後10日內向本院提出抗告狀。
                                      書記官  傅國軒
中　　華　　民　　國　　109 　年　　4 　　月　　21　　日